臺灣臺中地方法院刑事判決
111年度訴字第827號
公  訴  人  臺灣臺中地方檢察署檢察官
被      告  羅駿逸


                    現另案於法務部○○○○○○○○○○○執行中
上列被告因詐欺案件，經檢察官提起公訴（110年度偵字第38977
號），嗣本院準備程序時，被告就被訴事實為有罪之陳述，經本
院告知簡式審判程序意旨，並聽取公訴人及被告之意見後，本院
裁定改依簡式審判程序審理，並判決如下：
    主    文
羅駿逸以網際網路對公眾散布而犯詐欺取財罪，處有期徒刑壹年
壹月。未扣案之犯罪所得新臺幣壹萬伍仟元沒收，於全部或一部
不能沒收或不宜執行沒收時，追徵其價額。
    犯罪事實
一、羅駿逸意圖為自己不法之所有，基於以網際網路對公眾散布
    詐欺取財之犯意，於民國109年6月5日16許，在天堂M遊戲官
    方網頁買賣交易版上，刊登販賣虛擬寶物之訊息，致張書豪
    瀏覽該訊息後陷於錯誤，加入自稱「等我一下」之羅駿逸LI
    NE帳號，羅駿逸並於109年6月6日5時50分許，透過LINE與張
    書豪約定以新臺幣（下同）1萬5000元之價格，出售虛擬寶
    物及帳號，致張書豪因而陷於錯誤，於同日6時36分許，依
    指示轉帳1萬5000元至羅駿逸所提供之不知情之張芸庭所申
    請之中華郵政股份有限公司帳號00000000000000號帳戶內（
    張芸庭所涉詐欺案件，另經檢察官為不起訴處分確定），嗣
    羅駿逸即失去聯絡，張書豪始知受騙，報警處理，經警通知
    系爭帳戶所有人張芸庭及使用人林孟修到案，始循線查悉上
    情。
二、案經張書豪訴由臺中市政府警察局豐原分局報告臺灣臺中地
    方檢察署檢察官偵查起訴。
    理    由
一、本案被告所犯為死刑、無期徒刑、最輕本刑為三年以上有期
    徒刑之罪或高等法院管轄第一審案件以外之罪，於準備程序
    進行中，被告先就被訴事實為有罪之陳述，經公訴人、被告
    同意後，本院裁定進行簡式審判程序（見本院卷第61-65頁
    ）。簡式審判程序之證據調查，不受刑事訴訟法第159條第1
    項、第161條之2、第161條之3、第163條之1及第164 條至第
    170條規定之限制，刑事訴訟法第273條之1第1項、第273條
    之2分別定有明文，合先敘明。
二、上開犯罪事實，業據被告於本院審理時坦承不諱（見本院卷
    第61、72頁），核與證人即告訴人張書豪警詢及本院之證述
    （見偵22204卷第39-41頁、本院卷第61頁）、證人林孟修警
    詢、偵查中之證述（見偵22204卷第27-31頁、第117-119頁
    、第347-351頁）、證人張芸庭警詢、偵查中之證述（見偵2
    2204卷第23-26頁、第375-379頁）大致相符。並有員警職務
    報告（見偵22204卷第21頁）、指認犯罪嫌疑人紀錄表【證
    人林孟修指認】（見偵22204卷第33-37頁）、告訴人張書豪
    之：①報案相關資料（見偵22204卷第45-51頁）②LINE對話擷
    取圖片（見偵22204卷第55-67頁）③告訴人提出之網路轉帳
    明細（見偵22204卷第67-69頁）、張芸庭之郵局帳號000000
    0-0000000號帳戶存摺影本（見偵22204卷第71-75頁）、被
    告羅駿逸與林孟修之MESSENGER對話紀錄擷取圖片（見偵222
    04卷第77-95、121頁）、中華郵政股份有限公司臺中郵局11
    0年1月14日中管字第1101800035號函覆（見偵22204卷第161
    頁）、臺中小企業銀行北斗分行110年2月23日北斗字第1108
    000900號函覆暨檢附之客戶資料（見偵22204卷第167-174頁
    ）、華南商業銀行股份有限公司110年2月17日營清字第1100
    004547號函覆暨檢附之客戶資料（見偵22204卷第175-187頁
    ）、藍新公司110年4月23日藍科法字第1100423001號函覆暨
    檢附之會員資料、藍新金額服務平台服務條款、交易資料及
    款項流向紀錄（見偵22204卷第207-239頁）、富聿甲有限公
    司提供之「大山」購買遊戲幣之交易紀錄及LINE對話紀錄擷
    取圖片（見偵22204卷第273-323頁）、張芸庭之郵局帳號00
    00000-0000000號帳戶之開戶資料及歷史交易清單（建核退1
    00卷第15-23頁）在卷可稽。被告前揭具任意性自白核與事
    實相符而堪採信，本案事證已臻明確，被告犯行堪以認定，
    應予依法論科。
三、論罪科刑：
㈠、核被告羅駿逸所為，係犯刑法第339條之4第1項第3款之以網
    際網路對公眾散布而犯詐欺取財罪。
㈡、被告構成累犯之事實及應加重其刑之事項，均應由檢察官主
    張並具體指出證明之方法後，經法院踐行調查、辯論程序，
    方得作為論以累犯及是否加重其刑之裁判基礎（最高法院11
    0年度台上大字第5660號刑事大法庭裁定參照）。經查，本
    案檢察官起訴書均未指明被告是否構成累犯，本院審理時檢
    察官亦未提出證明被告為累犯之證據（見本院卷第72、73頁
    ），依照前開大法庭裁定之意旨，自無從論以被告為累犯。
㈢、爰審酌被告不思循正當途徑獲取財物，透過網際網路刊登虛
    偽之交易訊息詐欺取財，造成告訴人受有15,000元之損失，
    所為應予非難。又審酌被告坦承犯行，已與告訴人成立調解
    之犯後態度。以及審酌被告前有公共危險、違反毒品危害防
    制條例、詐欺等前科紀錄之素行。暨審酌被告於本院審理時
    所供述之教育程度、職業、家庭經濟狀況（見本院卷第73頁
    ），量處如主文所示之刑，以示懲儆。
四、沒收部分：
㈠、犯罪所得，屬於犯罪行為人者，沒收之，於全部或一部不能
    沒收或不宜執行沒收時，追徵其價額。刑法第38條之1第1項
    、第3項定有明文。
㈡、經查，被告於本院審理時自承本案詐欺取得15,000元，與告
    訴人本院之證述一致（見本院卷第61頁），此為被告之犯罪
    所得，雖被告與告訴人成立調解，然被告亦自承目前在監執
    行中，想用執行之勞作金賠償，但目前無能力（見本院卷第
    61頁），本院辯論終結後移付調解，調解條件亦係嗣後分期
    賠償告訴人。是以，本案之犯罪所得至今均未發還告訴人，
    自仍應對被告宣告沒收，於全部或一部不能沒收或不宜執行
    沒收時，追徵其價額。
據上論斷，應依刑事訴訟法第273條之1第1項、第299條第1項前
段，判決如主文。
本案經檢察官洪淑姿提起公訴，檢察官温雅惠到庭執行職務。
中　　華　　民　　國　　111 　年　　6 　　月　　6 　　日
                  刑事第二庭    法  官  徐煥淵
以上正本證明與原本無異。
如不服本判決應於收受送達後20日內向本院提出上訴書狀，並應
敘述具體理由；其未敘述上訴之理由者，應於上訴期間屆滿後20
日內向本院補提理由書（均須按他造當事人之人數附繕本）「切
勿逕送上級法院」。
告訴人或被害人如不服判決，應備理由具狀向檢察官請求上訴，
上訴期間之計算，以檢察官收受判決正本之日起算。
                         　　　　書記官 陳麗靜
中　　華　　民　　國　　111 　年　　6 　　月　　6 　　日
附錄本案論罪科刑法條
中華民國刑法第339條之4
犯第339條詐欺罪而有下列情形之一者，處1年以上7年以下有期
徒刑，得併科1百萬元以下罰金：
一、冒用政府機關或公務員名義犯之。
二、三人以上共同犯之。
三、以廣播電視、電子通訊、網際網路或其他媒體等傳播工具，
    對公眾散布而犯之。
前項之未遂犯罰之。